Maximiliano Montaña

DESARROLLADOR FULL STACK - Trainee

Proyectos destacados

- 1. Proyecto E-Commerce de Oracle ONE Alura. HTML5-CSS3-Javascript-API Rest-JSON https://wondrous-creponne-0249c8.netlify.app/

https://momr01.github.io/Oracle-ONE-Challenge-JuegoAhorcado/

- 3. Proyecto Portafolio personal de Oracle ONE Alura HTML5-CSS3-Javascript
 - https://momr01.github.io/Oracle-ONE-Challenge-Portafolio/
- React-NodeJS-MongoDB https://clinquant-lollipop-5a9d2f.netlify.app/

Más en https://github.com/momr01

Experiencia

Analista Senior EDEMSA (2017 - actualidad)

Habilidades adquiridas: trabajo en equipo, resolución de problemas, provincial, análisis y creación de consultas en lenguaje SQL.

Pasante EDEMSA (2015 – 2017)

<u>Habilidades adquiridas</u>: gestión, control y optimización de la totalidad



Educación

Desarrollo de Software (2021 - actualidad)

de Software, en el Instituto Superior Santo Domingo (ISSD). Res. 0862/21.



<u> Licenciatura en Administración (2012 - 2017)</u>

<u>Título obtenido</u>: "Licenciado en Administración". Facultad de Ciencias Económicas, UNCUYO. Res. 0588/04.

Habilidades adquiridas: análisis organizacional, análisis del sector público,

Otros cursos y formaciones

- 2022 Programa Oracle ONE Alura = Javascript, HTML5, CSS3. Perfil EmpleaONE = https://app.aluracursos.com/emprega-one/profile/maxi-omr01
- 2020-2021 Udemy Cursemia = React, NodeJS, MongoDB, SQL, Bootstrap, Java.



Perfil

Soy proactivo, analítico y estructurado, pero me adapto fácil y rápidamente a los cambios del entorno. He aprendido que el trabajo en equipo es esencial y aún sostengo que la tolerancia y el respeto por las diferencias son la clave para relacionarse sanamente con los demás.

Contacto

Celular: **+54 9 261 3016290**

E-mail: maxi.omr01@gmail.com GitHub: https://github.com/momr01 Linkedin:

https://www.linkedin.com/in/maximi lianomontana/

AMICANA – Res. 0103/16. Finalizado en 2020.

"Usuario Intermedio Avanzado en el idioma Inglés"

Otros datos

País: Argentina Edad: 28 años Full Time / Disponibilidad para viajar Licencia Nacional de Conducir clase B1

Hard Skills

Javascript HTML5 CSS3 ReactJS NodeJS Microsoft Excel

SQL MongoDB Java Bootstrap Responsive Design Git

Soft Skills

- -Comunicación
- -Resolución de problemas
- -Adaptabilidad
- -Colaboración
- -Trabajo en equipo
- -Administración del tiempo
- -Pensamiento crítico
- -Toma de decisiones
- -Manejo de conflictos
- -Manejo de estrés
- -Apertura a la crítica constructiva